【裁判字號】    95,再微,5
【裁判日期】    950630
【裁判案由】    再審之訴
【裁判全文】
臺灣板橋地方法院民事裁定               95年度再微字第5號
再審聲請人  乙○○
再審相對人  甲○○
                        樓
上列當事人間聲請再審事件，再審聲請人對於中華民國95年3 月
13日本院所為95年度小上字第9 號確定裁定聲請再審，本院裁定
如下：
    主  文
再審之聲請駁回。
聲請再審程序費用新台幣壹仟伍佰元由再審聲請人負擔。
    理  由
一、再審聲請人聲請再審理由略以：再審相對人自警詢筆錄至現
    在為止，均誣賴再審聲請人對其碰撞，而台灣省台北縣區車
    輛行車事故鑑定委員會（下稱鑑定委員會）之鑑定函，就車
    損情形亦指明「再審聲請人之車輛無明確損壞，再審相對人
    右側車損壞（是否為此次損害，似為舊傷痕）」，即可證明
    再審聲請人絕無碰撞再審相對人之情事。再以常理推論，再
    審相對人機車之行進或停止，其右側應是在內線，故如再審
    聲請人確有碰撞再審相對人之情事，再審相對人所受之損壞
    ，應是左側而非右側，故鑑定委員會之鑑定是公正的，惟鑑
    定委員會函卻又於「分析意見欄」表示：「本件無現場且無
    明顯車損及體傷，依據當事人筆錄及到會說明研判(1)乙○○
    （即再審聲請人）駕駛普通重機車，違規逆向行駛單行道，
    造成張女驚嚇失恐倒地，為肇事原因。(2)甲○○（即再審相
    對人）駕駛輕機車，無肇事因素。」云云，然當時僅有再審
    聲請人到場說明，再審相對人因心虛而故意缺席，可證鑑定
    委員會上開分析意見之不實。再審聲請人逆向行駛單行道應
    受處罰是一回事，但再審聲請人有無碰撞再審相對人機車，
    則為另一回事，再審相對人跌倒之際，再審聲請人所停於巷
    口之位置，距其尚有數公尺之遙。而再審聲請人對於前審之
    原審判決提起上訴，然95年度小上字第9 號確定裁定，卻不
    為調查，違反民事訴訟法第222 條第3 項：「法院依自由心
    證判斷事實之真偽，不得違背論理及經驗法則。」規定，將
    再審聲請人之前審上訴予以裁定駁回，為此對95年度小上字
    第9 號原確定裁定聲請再審等語。
二、按聲請再審，必須主張原確定裁定有民事訴訟法第496 條第
    1 項或第497 條之情形，以為理由時，始為合法。又當事人
    提起再審之訴或聲請再審，雖聲明係對某件再審判決或裁定
    為再審，但審查其再審訴狀理由，實為指摘原確定裁判或前
    次之再審裁判如何違法，而對該聲明不服之再審判決或裁定
    ，則毫未指明有如何法定再審理由。此種情形，可認為未合
    法表明再審理由，逕以其再審（再審之訴或聲請再審）為不
    合法駁回之（最高法院69年度第3 次民事庭會議決議參照）
    。查：再審聲請人所稱前述之再審理由，毫未提及本院95年
    度小上字第9 號確定裁定有符合民事訴訟法第496 條或第49
    7 條所列何款法定再審理由之情形，其再審之聲請，已難認
    為合法。況本院上開95年度小上字第9 號裁定係以再審聲請
    人對原審94年度板小字第3483號宣示判決筆錄提起上訴時，
    未表明原審判決有何違背之法令及其具體內容為由，認其上
    訴不合法以裁定駁回上訴，依法亦無不合，附此敘明。
三、綜上所述，再審聲請人聲請本件再審為不合法，揆諸首開說
    明，應由本院裁定駁回之。
四、依民事訴訟法第507 條、第502 條第1 項、第95條、第78條
    ，裁定如主文。
中    華    民    國    95    年    6     月    30    日
                  民事第一庭    審判長法  官  李世貴
                                      法  官  黃若美
                                      法  官  陳翠琪
以上正本證明與原本無異
本件不得抗告
中    華    民    國    95    年    7     月    3     日
                                      書記官  林進煌


司法院資訊處製作；財團法人民間司法改革基金會備份。
